【裁判字號】    96,訴,1112
【裁判日期】    970930
【裁判案由】    返還財務
【裁判全文】
臺灣臺南地方法院民事判決              96年度訴字第1112號
原      告  甲○○○
            戊○○
共      同
訴訟代理人  許雅芬律師
被      告  乙○○
上列當事人間返還財務事件，本院於九十七年九月十六日言詞辯
論終結，判決如下：
    主  文
原告之訴及假執行之聲請均駁回。
訴訟費用由原告負擔。
    事  實
甲、程序方面：
一、按「訴訟，由被告住所地之法院管轄。被告住所地之法院不
    能行使職權者，由其居所地之法院管轄」，民事訴訟法第1
    條第1項前段定有明文；又定法院之管轄以起訴時為準，此
    為管轄恆定之原則。被告雖以其多年未曾居住臺南，早已搬
    至台北縣新莊地區居住，現以台北縣新莊市○○路510號輔
    仁大學信義學苑2538A號為住所地為由，請求依民事訴訟法
    第28條之規定移送至管轄法院即臺灣板橋地方法院。惟查：
    被告於本件起訴當時之住所地係在臺南市○區○○○路6巷3
    號，此有被告之戶籍謄本附卷可稽，是依前揭規定，本件本
    院應有管轄權，合先敘明。
二、按訴狀送達後，原告不得將原訴變更或追加他訴，但請求基
    礎事實同一者，不在此限，民事訴訟法第255條第1項第2款
    定有明文。本件原告原起訴主張「兩造間以被告名義辦理定
    存之贈與契約因條件未成就，故兩造間贈與契約尚未有效成
    立，並依民法第767條及民法第184條請求返還系爭定存金額
    」，嗣變更為「兩造間以被告名義辦理之系爭定存是借名契
    約，並依民法第767條及民法第184條請求被告返還系爭定存
    之金額」（原告於民國《下同》97年3月18日之準備書狀、
    97年6月26日之言詞辯論程序）。原告之主張自始認系爭定
    存仍歸於原告所有，並依民法第767條及民法第184條請求被
    告返還系爭定存之金額，其上開訴之變更，前後請求基礎事
    實顯然同一，依首開規定，應予准許。又本件被告經合法通
    知，未於言詞辯論期日到場，核無民事訴訟法第386條所列
    各款情形，應依原告之聲請，由其一造辯論而為判決。
乙、實體部分：
一、原告主張：
(一)、緣原告二人與被告乃係祖孫關係，因原告關愛被告前途，並
    企盼被告得學以致用，將來能順利考上司法官或律師，便將
    各自賴以維生之積蓄及賣屋所得，分別於95年6月28日及95
    年6 月29日，以被告名義辦理新臺幣（下同）200萬元之定
    期存款（下稱系爭定存），然系爭定存借用被告名義辦理存
    款，僅一借名契約之性質，兩造在台南市萬泰銀行赤崁分行
    辦理定存手續後，系爭定存之該銀行綜合存款存摺及被告之
    印鑑章，仍由原告保管。是當時以被告名義辦理之系爭定存
    ，僅係借名而已，系爭定存200萬元之所有權，係屬原告二
    人所有。而在辦理系爭定存當時，原告二人已言明為鼓勵被
    告通過國家考試，才以被告名義辦理定存，日後，如被告大
    學畢業、通過國家考或出國進修、須經原告二人認可後，方
    可動用。
(二)、上開系爭定存辦理完畢後，被告並無任何異狀，詎料原告竟
    於96年5月4日接到臺灣板橋地方法院檢察署寄來被告觸犯竊
    盜罪相關案件之公文，方知事態嚴重，因而於96年5月11 日
    ，北上輔仁大學，經系教官詳細告知被告一年來種種惡行，
    諸如：大四下學期學費未繳，向校方立下切結書後，仍未依
    約繳付；再者四處借錢不還，混跡八大行業，夜不歸宿，形
    同自暴自棄，自絕於社會等事。至此家人完全被蒙在鼓裡，
    當天家人試著與其聯絡，被告卻完全不回應，從此音訊杳無
    。事隔數日，被告之家人向萬泰銀行台南赤崁分行查詢，方
    知被告早於96年5 月10日向該分行謊稱遺失存摺及印章，並
    另立存摺及印章，提早解約並盜領其中一筆定存100 萬元之
    本金及利息，然此筆定存之實際到期日應為96年6 月29日，
    顯然被告明顯違背約定，涉及背信及侵占原告所有之財物。
(三)、又原告於96年6月13日委託女兒丁○○及丙○○，前往新莊
    找尋被告，並告訴他原告甲○○○因其被緩起訴乙事極為痛
    心，尤其是被告謊報遺失存摺、印鑑盜領之事，相當不諒解
    ，因此除原告已花掉部分，剩餘的部分原告甲○○○全收回
    。當時被告原答應一起到銀行領款還予原告甲○○○，豈知
    半途被告接獲一女之電話，竟改變初衷，在街頭與被告之姑
    姑即丁○○、丙○○玩起躲閃遊戲，後來雖與二人至萬泰銀
    行新莊分行，又謊稱未帶身分證而無法具領接著脫逃，使丙○○及丁○○二人於倉皇中喊出「搶劫」，實乃情非得以之
    事，嗣後到了警局，被告又從身上拿出身分證表明身分，此
    行為舉動，真是居心叵測。
(四)、又被告雖抗辯兩造間無任何書面等語，然祖孫間的獎勵、有
    條件的約法三章，皆須文字之約定嗎？況且，若兩造間真是
    贈與，存摺及印鑑章為何會保存在原告二人手中，顯然被告
    當時有與原告達成約定，約定系爭兩百萬定存之用途，並且
    須經原告二人同意後始得動用之。故被告贈與之說，顯不足
    採信。
(五)、綜上，借用被告名義定存之系爭200 萬元之所有權人，仍係
    原告二人，而非被告，且系爭定存之存摺及印鑑，亦由原告
    加以保管之，被告未經原告同意擅自向銀行申報遺失並辦理
    新存摺及印鑑，並領取屬原告所有之系爭定存，實為無權占
    有，原告自得隨時請求被告返還。爰依民法第767條所有物
    返還請求權及民法第184條之規定，訴請被告返還系爭定存
    款項。
(六)、並聲明：(1)被告應給付原告100萬元及自96年5月10日起至清
    償日止，按週年利率百分之五計算之利息。(2)被告應返還以
    被告名義於萬泰銀行臺南赤崁分行現存之100萬元之定期存
    款及其孳生之利息。(3)前二項聲明，原告願提供擔保，請准
    宣告假執行。
二、被告則略以：
(一)、按「稱贈與者，謂當事人約定，一方以自己之財產無償給與
    他方，他方允受之契約」，民法第406 條定有明文。本件原
    告分別於95年6月29日及95年6月28日各贈與100 萬元給被告
    ，並存入被告設於萬泰商業銀行臺南赤崁分行之帳戶內，足
    見兩造間確有贈與意思表示之合致，並分別將現金100 萬元
    轉入被告設於萬泰商業銀行臺南赤崁分行之帳戶內，完成贈
    與行為，準此，前揭贈與契約業已成立並生效。又兩造間贈
    與當時並無任何口頭及書面約定其為附負擔之贈與，故僅為
    民法第406 條之一般贈與，於贈與成立時即生效，即系爭定
    存於95年6月28、29 日存入被告之名下帳戶時即成為被告之
    財產。
(二)、又「按當事人主張有利於己之事實者，就其事實有舉證之責
    任」，民事訴訟法第277條定有明文。又主張法律關係存在
    之當事人，須就該法律關係發生所須之特別要件，負舉證責
    任（最高法院48年台上字第824號判例意旨參照）。是原告
    應就下列主張負舉證責任：
１、贈與契約之約定內容，對原告等人而言，事涉高達200 萬元
    現金，金額確屬鉅大，實係重要約定內容，原告等人怎可能
    不在贈與之際，同時填寫字據、書面文件或契約等書面文字
    ，以證明確有前揭約定存在，避免將來衍生不必要紛爭，今
    原告與被告間確無任何書面上之契約，亦無任何口頭約定贈
    與契約之負擔、條件或限制，原告今對贈與契約之負擔、條
    件或限制均屬事後聲明，且說詞前後不一，不足採信。故原
    告於事實主張中所稱之借名契約云云，及將來條件成就方贈
    與云云，渠等應先負舉證責任。
２、原告所謂贈與契約之條件，前後不一，於聲請假扣押狀中稱
    為「購屋」，於96年7 月30日之民事起訴狀中，稱為「被告
    大學畢業，或通過高普考，或購屋，或出國留學」，今於97
    年3月18日之民事書狀中，又稱為「大學畢業，通過司法官
    、律師之國家考試，或出國進修」，原告所主張之條件次次
    均有不同，係其中條件之一成就後生效或全部成就後生效？
    原告所主張如此重要之點，卻次次均有所不同，悖於常理，
    無法判斷，足見根本無此約定。
３、綜上，兩造間就贈與200 萬元部分確為「單純之贈與」，未
    附有任何負擔、限制或條件，並在原告等人贈與與被告系爭
    定存200 萬元後，被告即取得所有權，自得自由使用、收益
    、處分該金額，不受原告等人意見之拘束，亦不受在贈與契
    約成立生效後，原告事後、額外所增加之負擔、限制或條件
    拘束。
(三)、原告雖主張前揭200 萬元定存單與印章均係由原告保管，非
    由被告持有、保管云云，惟查：
１、原告在贈與被告系爭定存200 萬元後，該定存之定存單、存
    摺及印章等，皆由被告自行保管，實非原告等人所述該定存
    單及印章為渠等保管、持有中。
２、而被告會提向銀行辦理遺失、並進而解約、領款乃係因被告
    於95年9 月中旬返回學校時，隨身並未攜帶過多衣物及物品
    ，而前揭定存單、存摺及印章等均置於被告在臺南老家房間
    內。又自被告返回私立輔仁大學就學迄至96年5月9日返回臺
    南老家期間，被告雖有數次因兵役體檢原因返回臺南，並至
    成功大學附設醫院進行兵役體檢，惟因時間過於短暫，致未
    回臺南老家居住即行返回台北，然此期間被告雖未回臺南老
    家居住，但被告之祖父即原告戊○○因身體健康因素，在成
    功大學附設醫院住院診療，而原告甲○○○則隨伺在側照料
    原告戊○○，從而，被告返回臺南進行兵役體檢之時，雖未
    返回臺南老家居住，亦均會前往原告二人。
３、事後被告因個人需要想使用其中一筆100 萬元定存單，遂在
    96年5月9日，返回臺南老家探視其他親友，並拿取置於房間
    內之定存單、存摺及印章，惟至臺南老家房間後，發覺房間
    似有遭人翻動情形，方發現被告系爭定存之萬泰商業銀行臺
    南赤崁分行存摺、定存單及印章均無所蹤，又被告擔心東西
    遺失不見會遭親友責罵，更免該定存單金額遭人領取一空，
    爰即向萬泰商業銀行臺南赤崁分行申報遺失定存單、印章，
    並改立新摺，防止定存單遭人解約、領款。綜上得知，系爭
    定存之存摺、定存單及印章確係由被告親自保管、持有，與
    原告所述之事實並不相符。
(四)、證人丙○○、丁○○欠缺客觀性及證詞之可信性：
１、96年6月13日，被告之大姑、小姑、表叔等人在被告期末考
    期間至被告就學之輔仁大學尋找被告，告知被告之祖父（即
    原告戊○○）現正在住院需要大筆金錢及其他種種理由，要
    求被告將原告各別贈與之l00 萬元返還，甚且要求被告一次
    提領200 萬元交給渠等，否則即要找黑道前來學校堵被告；
    表叔更以伊是職業軍人之身分恐嚇被告，如果被告將來入營
    當兵服役，一定會讓被告好看等情。惟被告不從渠等之意，
    欲快速離開現場，竟未料大姑丙○○、小姑丁○○二人大喊
    搶劫，使不明究理之路人騎車衝撞被告，致被告受傷，且此
    事經人報警後，員警到場處理發現非如大姑、小姑所述之搶
    劫，即草草了結。被告遂於同日夜間7、8點左右打電話向原
    告甲○○○求證是否要被告返還先前伊所贈與之100 萬元，
    惟遭原告甲○○○否認，甚且不知被告之大姑、小姑、表叔
    等人要至台北向被告要錢，更無授權渠等向被告要錢，並由
    渠等受領一事。
２、而被告之大姑丙○○，為迫使被告出面，於96年5 月29日，
    利用其為台南市北區戶政事務所之公務員身分，在被告毫不
    知情之狀況下，利用職權將被告之國民身份證辦理掛失，後
    又於同年7月9日辦理撤銷掛失；再於隔日（即96年7月10 日
    ），該所承辦員表示接到一名自稱被告之男子再次來電辦理
    掛失，期間被告全不知情，亦從未遺失國民身份證，直至97
    年1 月間，被告持國民身份證正本至銀行開戶，被懷疑係盜
    用他人證件，進而被凍結銀行戶頭，始知自己之國民身份證
    被偽報掛失之情事。因國民身份證為個人重要證明文件，故
    於97年l 月30日，向台北縣土城戶政事務所辦理撤銷掛失，
    而向台南市北區戶政事務所詢問後得知上述情事，該戶政事
    務所調查後，亦對被告之大姑丙○○記有申誡，足證其事。
    被告之大姑丙○○身為公務人員，自深悉辦理掛失國民身分
    證之法定方式，僅當事人本人得親自辦理，卻利用職權將被
    告之國民身份證掛失，作為迫使被告出面之手段，使被告被
    懷疑盜用他人證件，進而戶頭被凍結等等，使被告蒙受不利
    益，並深感不便。
３、綜上兩點所述，被告之大姑丙○○、小姑丁○○種種行為均
    不具備作為本案證人之客觀性，其證詞可性度令人質疑，而
    證人丙○○對原告所謂約定過程及細節均有參與知之甚詳云
    云，更均非事實。贈與當時除原告二人與被告，三人在場外
    ，更無他人在場。
(五)、並聲明：(1)駁回原告之訴及其假執行之聲請。(2)如受不利判
    決，願供擔保請准宣告免為假執行。
三、得心證之理由：
(一)、按「稱贈與者，謂當事人約定，一方以自己之財產無償給與
    他方，他方允受之契約」，民法第406條定有明文。次按「
    所謂通謀為虛偽意思表示，乃指表意人與相對人互相故意為
    非真意之表示而言，故相對人不僅須知表意人非真意，並須
    就表意人非真意之表示相與為非真意之合意，始為相當。查
    兩造確於71年間約定上訴人將系爭不動產登記為被上訴人名
    義，但仍由上訴人繼續管理、使用及收益，上訴人並與子女
    約定伊將房地收回時，子女應配合辦理移轉登記，兩造僅就
    系爭房地以被上訴人為登記名義人辦理登記為意思表示之合
    致，上訴人並未將系爭房地贈與被上訴人，為原審確定之事
    實，倘係無訛，則上訴人主張兩造就系爭房地成立借名契約
    ，並非贈與，即非全屬無據」、又按「所謂條件，係當事人
    以將來客觀上不確定事實之成就或不成就，決定法律行為效
    力之發生或消滅之一種附款。故事實之不確定性，為條件之
    特徵。」（最高法院89年台上字第1119號判例、83年台上字
    第1740號裁判意旨參照）。則揆諸上揭裁判意旨所示：
１、借名契約，係指當事人約定，一方（借名者）經他方（出名
    者）同意，而就屬於一方現在或將來之財產，以他方之名義
    ，登記為所有人或其他權利人，但無使他方取得實質所有權
    或其他權利之意思。在現行法制下，借名契約乃無名契約，
    依私法自治原則，當事人基於特定目的而訂立借名契約，如
    未違反強制規定或公序良俗，自非法所不許。
２、贈與契約，係即指當事人約定，一方以自己之財產無償給與
    他方，他方允受之契約。又贈與契約非不得附條件、期限、
    或負擔，其中附條件之贈與，無論附有停止條件或解除條件
    ，贈與契約均已成立，僅於條件成就時，使契約發生效力或
    失其效力而已；而附負擔之贈與，乃使受贈人負擔應為一定
    給付之債務，必受贈人，於贈與人已為給付後不履行其負擔
    時，贈與人始得依民法第412條第1項之規定撤銷贈與（最高
    法院84年台上第482號裁判參照）。
(二)、按「當事人主張有利於己之事實者，就其事實有舉證之責任
    。但法律別有規定，或依其情形顯失公平者，不在此限」民
    事訴訟法第277條定有明文、次按「民事訴訟如係由原告主
    張權利者，應先由原告負舉證之責，若原告先不能舉證，以
    證實自己主張之事實為真實，則被告就其抗辯事實即令不能
    舉證，或其所舉證據尚有疵累，亦應駁回原告之請求。原審
    以上訴人主張兩造間就系爭房地有借名關係存在，應就借名
    契約確已成立之事實，負舉證責任，上訴人無法證明兩造間
    有達成借名契約之合意，因認其不得請求被上訴人返還系爭
    房地，爰為其敗訴之判決，核無違背法令之情形」、又按「
    信託法頒行前，通常所謂之信託契約，受託人僅須就信託財
    產承受權利人名義，且須對信託財產，依信託契約所定內容
    為積極之管理或處分，並非將自己之財產，以他人名義登記
    時，當然即有信託關係存在。倘權利人僅以其購買之不動產
    ，名義上登記於他人名下，該他人自始未負責管理、處分，
    而將該不動產之管理、使用、處分悉由權利人自行為之，即
    係側重於權利人與該他人間信任關係之純粹「借名登記」契
    約，苟其內容不違反強行規定或公序良俗者，該「借名登記
    」之無名契約，在性質上應與委任契約同視，除契約內容另
    有約定外，自可類推適用民法上有關委任契約之相關規定。
    」（最高法院97年度台上字第211號裁判、94年台上字第953
    號意旨參照）。
１、原告主張兩造於95年6月間以被告名義辦理系爭定存之性質
    ，乃一借名契約性質，雖係以被告名義定存，然原告仍不失
    為所有權人之事實，業為被告所否認，依上開裁判意旨，借
    名契約雖屬無名契約，但仍須具備「當事人雙方合意」始得
    成立契約，且借名之標的名義上雖登記於他人名下，但該他
    人自始未負責管理、處分，而由該真正權利人自行管理、使
    用、處分之，是原告就系爭定存是借名契約並有雙方之合意
    及系爭定存確由原告管理、處分（即被告無使用、管理及處
    分權限）之事，應負舉證責任。經查：
(1)、原告雖提出證人丁○○及丙○○於97年4月22日之言詞辯論
    程序中作證稱：「原告是我的父母親，他們二人各提壹百萬
    ，用定存名義暫存在被告乙○○的帳戶，當時我沒有在場，
    我是事後回家聽父母說的．．．．，有諸如此類的事情需用
    到這筆錢，並經過我父母同意才可動用這筆錢，我父母的用
    意只是為了鼓勵他，所以存摺及印鑑都由我父母親保管」、
    「我父母親說這筆錢就用被告名義定存，但錢還是屬於我父
    母親的，當初存這筆錢只是為了鼓勵被告，所以錢還不給被
    告，印章存摺都還在我父母親手上，等被告畢業以後，他通
    過國家考試或要出國留學，並經我父母親同意後他就可以動
    用這筆錢」等證言，惟按上開二證人所述，並非當場親聞，
    係事後聽聞之情，是僅依原告上開二名子女所述（即丁○○
    、丙○○），尚難證明兩造間辦理定存之時，有借名契約之
    合意存在。
(2)、原告另主張系爭定存係一借名契約，故最初開戶之存摺及印
    鑑章皆由原告所保管之事實，業據提出系爭定存最初辦理開
    戶之存摺及被告之印鑑章照片四張為證，然被告亦以系爭定
    存之存摺及印鑑章係被告放置於台南老家之房間，但嗣後遭
    人偷竊等語為之抗辯。按當事人主張有利於己之事實，就其
    事實有舉證之責任，依上開兩造陳述，原告就其保管系爭定
    存之存摺及印鑑章之事實可謂已盡舉證之能事，反之，被告
    則無提出任何得以證明系爭定存之存摺及印鑑乃係遭人竊取
    之相關證據。是故，原告主張系爭定存之存摺及印鑑章當初
    約定由原告保管之事實，應為可採。
(3)、另參原告提出之台灣高等法院台南分院94年度上易字第89號
    裁判，其中雖提及「借名契約，係指當事人約定，一方（借
    名者）經他方（出名者）同意，而就屬於一方現在或將來之
    財產，以他方之名義，登記為所有人或其他權利人，但無使
    他方取得實質所有權或其他權利之意思」，然亦提及「已足
    見新復興公司設立當時之資金雖為侯雨利所出資，然其對其
    對於股權登記之誰屬，顯有特地目的之考量，尚難遽認其與
    新復興公司之登記股東間，全然係出於借名登記之意思合致
    而已。... 況依卷內事證所示，侯雨利、侯永都均已死亡無
    從對之查證另亦無直接確切證明侯永都、侯永松與侯雨利間
    有成立借名契約之合意」等語，足證借名契約確需兩造雙方
    合意始得成立，原告雖屢屢主張兩造之定存為借名定存，然
    就雙方「有借名之合意」部分始終未能盡相當之舉證責任，
    且亦為被告所否認，是故，原告主張系爭定存為一借名定存
    之主張，當不足採。
(4)、又查系爭定存之存摺及印鑑章約定由原告所保管，僅能推斷
    兩造在成立系爭定存時，應有一定之約定或目的，至於此約
    定究否為借名契約或附條件之贈與等，自應由原告附舉證之
    責。就此部分，原告尚未提出得以證明兩造有借名之合意，
    尚難因存摺及印鑑章由原告保管，即認定兩造間有借名合意
    之存在。是故，原告此部份之主張，自屬無據，不足採信。
(5)、再依借名契約要件觀之，除上揭已論述之合意外，尚須借名
    者自行保有管理、處分之權限（即被借名者並無管理、處分
    權限），惟查本件系爭定存之存摺及印鑑章雖保管於原告之
    處，然自系爭定存於95年6月開戶後，原告均未再過問系爭
    定存之事，其中100萬元之定存於96年5月10日已被被告中途
    解約之事，原告亦是在接收到法院通知被告觸犯竊盜案件之
    公文後始去萬泰銀行台南赤崁分行查詢得知，顯見在系爭定
    存開戶後，原告確無事實上管理該定存之行為。是故，原告
    就此系爭定存為一借名契約，實不足採。又原告於96年8 月
    30日之陳述狀（反駁被告乙○○辯論文之扭曲事實）中亦提
    及：「因此，奶奶要求盜領之款，除花掉部分，剩餘的奶奶
    全收回」，就此部分，原告依侵權行為部分之請求，亦有疑
    義。
２、雖被告亦抗辯系爭定存為一單純贈與契約，無附任何條件之
    事實，亦為原告所否認，依前開說明，系爭定存之存摺及印
    鑑章既由原告保管，可知兩造間應有相當之約定，否則依一
    般經驗保管上開存摺及印章並無任何困難可言，系爭定存已
    存在被告名下，即由被告自行保管存摺及印鑑章即可，尚無
    須由原告保管。是故，被告此部份之抗辯，亦不足採。
３、綜上所述，兩造所爭執者在於系爭定存之性質為何？本件系
    爭定存自95年6月以被告名義開戶至今，原告並無持續管理
    、使用及收益該定存之事實或行為存在，已如上述，又依原
    告主張兩造有約定系爭定存系須等被告大學畢業，通過高普
    考（國家考試）、出國留學或是結婚購屋，並經過原告同意
    始得動用云云，惟原告所稱之用途皆為被告利益所為，可見
    原告應有移轉該定存之所有權予被告之真意，性質應係屬贈
    與契約。雖系爭定存之存摺及印鑑章約定由原告保管，但僅
    能推定兩造在系爭定存開戶時有一定之約定（如被告動用該
    定存之用途、或須經原告之同意），是系爭定存至多僅係附
    條件之贈與，而非原告所主張之借名契約。然就原告所提出
    之大學畢業，通過高普考（國家考試）、出國留學或是結婚
    購屋等條件，是否為民法第99條之條件，又或是僅為一般祖
    父母對晚輩之期待、關懷之交代，尚非無疑，然並不影響系
    爭定存為一贈與契約之本質。從而，原告主張系爭定存為借
    名契約之法律關係，自不足採，
(三)、綜上論結，原告上開主張（系爭定存為借名契約）既不足採
    ，則原告依所有權返還請求權及侵權行為法律關係，請求被
    告應返還系爭定存金額及損害賠償責任如訴之聲明所示，為
    無理由，應予駁回。原告之訴既經駁回，其假執行之聲請亦
    應併予駁回。
四、本件事證已臻明確，兩造其餘主張、陳述及證據聲請與判決
    結果無礙，爰不予審酌，併予敘明。
五、本件訴訟費用確定為20,800元（即第一審裁判費），應由原
    告負擔。
六、據上論結，本件原告之訴為無理由，依民事訴訟法第385條
    第1項前段、第78條、第85條第1項，判決如主文。
中    華    民    國    97    年    9    月    30     日
                  民事第一庭    法  官  曾鴻銘
以上正本係照原本作成。
如對本判決上訴，須於判決送達後20日內向本院提出上訴狀。
中    華    民    國    97    年    9    月    30     日
                                書記官  盧昱蓁


司法院資訊處製作；財團法人民間司法改革基金會備份。
